臺灣高雄地方法院刑事判決　　　　　　 96年度簡上字第430號
上　訴　人
即　被　告　丙○○
上　訴　人
即　被　告　甲○○
上列被告因公共危險等案件，不服本院高雄簡易庭96年度簡字第
1780號中華民國96年3 月29日第一審判決（聲請簡易判決處刑案
號：96年度偵字第1106號），提起上訴，本院管轄之第2 審合議
庭改依簡式審判程序判決如下：
    主  文
上訴駁回。
甲○○緩刑貳年。
    事  實
一、丙○○與甲○○2人為朋友關係，而丙○○於民國95年12月
    28日下午3 時40分許，在高雄縣大寮鄉某公司，飲用啤酒一
    瓶後，已達不能安全駕駛動力交通工具之程度，仍於同日下
    午5 時30分許，駕駛車牌號碼5083-GQ 號自用小客車，搭載
    其友甲○○、謝佳宏沿高雄縣鳳山市○○路北向南方向內側
    快車道行駛，於同日下午6 時20分許，行經該路499 號巷口
    前，原應注意汽車行駛時，駕駛人應注意車前狀況，並隨時
    採取必要之安全措施，而依當時又無不能注意之情形，竟因
    酒後注意力減退，疏未注意車前狀況，適有丁○○於同一時
    、地，騎乘車牌號碼UGV-721 號輕機車，沿該路499 號巷口
    西往東方向行駛而來，因閃避不及，2 車發生碰撞，致丁○○人車倒地並受有傷害（傷害部分丁○○未提告訴）。嗣員
    警到場處理車禍事故時，當場測得丙○○之呼氣酒精濃度測
    試值係每公升0.44毫克，甲○○明知丙○○為酒後駕車肇事
    之犯人，竟為助丙○○脫罪，而基於使丙○○隱避，免受刑
    事訴追之意圖，於95年12月28日晚上10時44分許向高雄縣警
    察局鳳山分局警員潘榮隆，自稱其為本件駕車肇事之駕駛人
    而加以頂替，嗣經警員查證揭發始悉上情。
二、案經高雄市政府警察局鳳山分局報請台灣高雄地方法院檢察
    署檢察官偵查起訴。
    理  由
一、本件被告丙○○、甲○○所犯為死刑、無期徒刑、最輕本刑
    為3 年以上有期徒刑以外之罪，其於審判程序進行中，就被
    訴事實為有罪之陳述，經審判長告知簡式審判程序之旨，並
    聽取當事人之意見後，本院合議庭裁定進行簡式審判程序，
    合先敘明。
二、上揭事實，業據被告丙○○、甲○○於本院審理時坦承不諱
    ，並據證人即本件車禍被害人丁○○、遭被告丙○○搭載之
    乘客謝佳宏證述明確，復有道路交通事故現場圖1 紙、道路
    交通事故調查報告表2 紙、道路交通事故現場蒐證照片22紙
    、高雄縣警察局舉發違反道路交通管理事件通知單1 紙、被
    告丙○○酒測單1 紙、刑法第185 之3 案件測試觀察記錄表
    1 紙在卷可證，被告2 人前開自白核與事實相符，本件事證
    明確，被告2 人上開酒後駕車及頂替之犯行，洵堪認定。
三、核被告丙○○所為，係犯刑法第185 條之3 服用酒類致無法
    安全駕駛動力交通工具罪。被告甲○○所為係犯刑法第164
    條第2 項、第1 項之意圖使犯人隱避而頂替罪。原審爰引刑
    事訴訟法第449 條第1 項前段、第3 項、第454 條第2 項，
    刑法第185 條之3 、第164 條、第41條第1 項前段、刑法施
    行法第1 條之1 規定，並審酌被告丙○○於酒後已不能安全
    駕駛，猶率爾駕車上路，輕忽自己與其他用路人之生命、身
    體與財產安全，且被告丙○○於犯後又推由被告甲○○頂替
    犯行，影響偵審機關刑罰權之正確行使，所為均有非是；惟
    念及其2 人於犯後終知悔誤，坦承所有犯行，態度尚可，及
    被告甲○○前無前科，有台灣高等法院被告前案紀錄表1份
    在卷可稽，素行良好等一切情狀，分別量處被告丙○○拘役
    59日、被告甲○○拘役50日，並均諭知易科罰金之折算標準
    ，經核認事用法均無違誤，量刑亦稱妥適，被告上訴意旨認
    其2 人已與被害人丁○○達成和解，希冀本院考量至此從輕
    量刑等語，因被害人丁○○係被告丙○○駕車未注意車前狀
    況，致與丁○○騎乘之機車發生碰撞，始導致其受有傷害，
    丁○○既係因被告丙○○過失傷害犯行致權利受有損害，自
    僅能就此犯行部分與被告丙○○達成和解，而與被告丙○○
    另犯之酒後駕車、被告甲○○另為之頂替犯行無直接關係，
    本院因此不考量上開與本案犯行無關之和解事項而予被告2
    人較輕之刑度，被告2 人上訴並無理由，應予駁回。末查被
    告甲○○前未曾受有期徒刑以上刑之宣告，有臺灣高等法院
    被告前案紀錄表在卷可按，顯見其素行良好，其因一時失慮
    ，而為上開頂替犯行，犯後坦承犯行，已有悔改之意，相信
    經此次偵查、審判程序後，被告甲○○當知所警惕，信無再
    犯之虞，本院認前開所宣告之刑，以暫不執行為適當，併宣
    告緩刑2 年，以啟自新。至被告丙○○所為酒後駕車犯行，
    因已對參與交通往來之人車具高度危險性，且近年來酒後駕
    車事故頻傳，政府機關亦大力宣導切勿酒後駕車，惟被告丙○○無視與此，仍於飲酒後已達不能安全駕駛之程度，駕車
    上路，所為甚有不是，本院認其應受刑罰執行之制裁，始能
    知所警惕，故對被告丙○○前開所宣告之刑不予宣告緩刑，
    附此敘明。
上論斷，應依刑事訴訟法第455 條之1 第1 項、第3 項、第373
條、第368 條，刑法第74條第1 項第1 款，判決如主文。
本案經檢察官乙○○到庭執行職務。
中　　華　　民　　國　　96　　年　　6 　　月　　28　　日
                  刑事第十二庭審判長法　官　洪能超
                                    法  官  林書慧
                                    法  官  黃宗揚
以上正本證明與原本無異。
不得上訴。
中　　華　　民　　國　　96　　年　　6 　　月　　28　　日
　　　　　　　　　　　　　　　　　　書記官  王壹理
附錄本案所犯法條：
刑法第185條之3
（重大違背義務致交通危險罪）
服用毒品、麻醉藥品、酒類或其他相類之物，不能安全駕駛動力
交通工具而駕駛者，處1 年以下有期徒刑、拘役或3 萬元以下罰
金。
刑法第第164條
（藏匿人犯或使之隱避、頂替罪）
藏匿犯人或依法逮捕拘禁之脫逃人或使之隱避者，處2 年以下有
期徒刑、拘役或5 百元以下罰金。
意圖犯前項之罪而頂替者，亦同。
